臺灣高雄地方法院民事裁定
110年度消債聲免字第40號
聲　請　人　李繼澤　000000000000000000000000000000000000
即　債務人0000000000000000000000000000000000000000000000
000000000000000000000000000000000000000000000000000000
00000000000000000000000000000000000000000000000000
相　對　人　
即債權人　　上海商業儲蓄銀行股份有限公司
　　　　　　　　　　000000000000000000000000000000000000
                      至12樓　 
法定代理人　林志宏　00000000
代 理 人　曹𦓻峸000000000000000000000000000000000
相　對　人　
即債權人　　國泰世華商業銀行股份有限公司
　　　　　　　　　　000000000000000000000000000000000000
法定代理人　郭明鑑　00000000
　　　　　　　　　　000000000000000000000000
　　　　　　　　　　000000000000000000000000000000000000
相　對　人　
即債權人　　臺灣新光商業銀行股份有限公司
　　　　　　　　　　00000000000000000000000000000000000
法定代理人　李增昌　00000000
代 理 人　羅雅齡　00000000000000000000000000000000000
相　對　人　
即債權人　　遠東國際商業銀行股份有限公司
　　　　　　　　　　00000000000000000000000000000000000
000000000000000000000000000000000000000000000000000000
法定代理人　周添財　00000000
　　　　　　　　　　000000000000000000000000
　　　　　　　　　　　寄板橋郵政6-106號信箱　　　　　　 
相　對　人　
即債權人　　凱基商業銀行股份有限公司
　　　　　　　　　　000000000000000000000000000000000000
                      樓及11樓
法定代理人　魏寶生　00000000
　　　　　　　　　　000000000000000000000000
　　　　　　　　　　000000000000000000000000000000000000
相　對　人　
即債權人　　星展(台灣)商業銀行股份有限公司
　　　　　　　　　　000000000000000000000000000000000000
                      、17樓
法定代理人　王開源　00000000
相　對　人　
即債權人　　台新國際商業銀行股份有限公司
　　　　　　　　　　000000000000000000000000000000000000
法定代理人　尚瑞強　00000000
　　　　　　　　　　000000000000000000000000
　　　　　　　　　　00000000
相　對　人　
即債權人　　元大商業銀行股份有限公司
　　　　　　　　　　000000000000000000000000000000000000
000000000000000000000000000000000000000000000000000000
法定代理人　翁健　　00000000
代 理 人　黃勝豐　00000000000000000000000000000000000
相　對　人　
即債權人　　勞動部勞工保險局
　　　　　　　　　　00000000000000000000000000000000000
法定代理人　石發基　00000000
　　　　　　　　　　000000000000000000000000
　　　　　　　　　　000000000000000000000000000000
上列聲請人即債務人因消費者債務清理事件聲請免責，本院裁定
如下：
    主  文
聲請人李繼澤應予免責。
    理  由
一、聲請意旨略以：聲請人前於民國106年9月20日向本院聲請清
    算，經本院以106年度消債清字第164號裁定自106年11月13
    日下午4時起開始清算程序，普通債權人於清算程序中受分
    配總額合計為新台幣（下同）10095元，本院於108年5月3日
    以108年度消債職聲免字第43號裁定不免責確定；其後聲請
    人依本院106年度司執消債清字第137號債權表所列債權比率
    還款（如附表所示），還款金額合計118600元，爰依消費者
    債務清理條例（下稱消債條例）第133條、第141條之規定，
    聲請免責等語。
二、按債務人因消債條例第133條之情形，受不免責之裁定確定
    後，繼續清償達該條規定之數額，且各普通債權人受償額均
    達其應受分配額時，得聲請法院裁定免責。
三、本院之判斷
  ㈠查聲請人前於106年9月20日向本院聲請清算，經本院以106年
    度消債清字第164號裁定自106年11月13下午4時起開始清算
    程序，復經本院以106年度司執消債清字第137號裁定清算程
    序終結確定，普通債權人受分配總額合計為10095元，而經
    本院於108年5月3日以108年度消債職聲免字第43號裁定不免
    責確定等情，經本院依職權調取前開案卷核閱屬實，此部分
    事實，應堪以認定。
  ㈡本院前開裁定（108年度消債職聲免字第43號）認聲請人構成
    消債條例第133條事由而裁定不免責，並指明聲請人於聲請
    清算前2年間可處分所得總額扣除最低生活費用總額後之餘
    額為128256元，普通債權人於清算程序中受分配總額為1009
    5元等情，有前開裁定、分配表在卷可參（見院卷第3-7頁）
    。又本院裁定不免責後，聲請人還款數額，亦有匯款憑條影
    本、債權人陳報狀附卷可參（見院卷第9-22頁、第32-48頁
    、第54頁、第57頁、第66頁）。基上，本院依前開證據資料
    ，核算各債權人受償債權數額如附表所示，堪認聲請人清償
    之數額已達消債條例第141條第1項所定數額，自應予以免責
    。
四、據上論結，聲請人之聲請為有理由，依消債條例第133條、
    第141條第1項，爰裁定如主文。
中　　華　　民　　國　　110 　年　　10　　月　　19　　日
              　　民事庭　　法　　　官　賴寶合
上為正本係照原本作成
如不服本裁定，應於裁定送達後10日內，以書狀向本院提出抗告
，並繳納抗告費新臺幣1千元
中　　華　　民　　國　　110 　年　　10　　月　　19　　日
  　                        書記官　胡美儀